---
title: "曾飞雪 2024281050966 第一次作业"
CJKmainfont: Songti SC
author: "曾飞雪"
date: "`r Sys.Date()`"
output:
  pdf_document:
    latex_engine: xelatex
  word_document:
    toc: yes
  html_document:
    code_folding: show
    fig_caption: yes
    fig_width: 10
    highlight: tango
    number_sections: yes
    theme: cosmo
    toc: yes
---
```{r setup, include = FALSE,echo = FALSE}
knitr::opts_chunk$set(echo = FALSE,error = FALSE, warning = FALSE, message = FALSE,
                      out.width = "100%", split = FALSE, fig.align = "center")
#load library
library(tidyverse)
library(lubridate)
library(scales)
```
```{r}
#读取数据
library(tidyverse)
data <- read.csv("C:/Users/pc/Desktop/2023-09-12_cleaned.csv")
data
str(data) 
names(data)
summary(data)

# 你的主要发现

1. 发现1
 大多数房屋都朝向南
1. 发现2
 几乎所有房源的客厅数量都是1-2个 
1. 发现3
  白沙洲的二手房数量最多  

# 数据介绍

本报告**链家**数据获取方式如下：
    
报告人在2023年9月12日获取了[链家武汉二手房网站](https://wh.lianjia.com/ershoufang/)数据。
    
- 链家二手房网站默认显示100页，每页30套房产，因此本数据包括3000套房产信息；
    
- 数据包括了页面可见部分的文本信息，具体字段及说明见作业说明。

 **说明：**数据仅用于教学；由于不清楚链家数据的展示规则，因此数据可能并不是武汉二手房市场的随机抽样，结论很可能有很大的偏差，甚至可能是错误的。
    
```{r}
# 载入数据和预处理

lj<- read_csv("/Users/jameschen/Documents/02_Teaching/12_quantitative_thinking_R/data/2023-09-12_cleaned.csv")
# EDA ---------------------------------------------------------------------

## 如下语句可以解决画图中的中文显示问题，当然你可以用showtext包来解决

theme_set(theme(text = element_text(family="Songti SC",size = 10))) #这里family设置成你系统中的中文字体名。

# 做一些数据预处理，比如把字符型变成factor。

```

# 数据概览

数据表（lj)共包括`r names(lj)`等`r ncol(lj)`个变量,共`r nrow(lj)`行。表的前10行示例如下：

```{r}
lj %>% 
  head(10) %>%
  kable(caption = "武汉链家二手房") %>% 
  kable_styling()
```

各变量的简短信息：
```{r}
glimpse(data)
```

各变量的简短统计：
```{r}
summary(data)
```
mean(data$price_sqm)
median(data$price_sqm)
quantile(data$price_sqm)
range(data$price_sqm)
IQR(data$price_sqm)
var(data$price_sqm)
sd(data$price_sqm)
mad(data$price_sqm)
可以看到：

- 直观结论1：房价均值是155万，房价的中位数是137万

- 直观结论2：卧室最多的有7间，平均每个房子有2.695个卧室

- 直观结论3：武昌的二手房数量比汉口多

# 探索性分析

## 变量1的数值描述与图形
data<-C
data%>%
ggplot(aes(x = property_t_height, y = price_sqm))+
geom_point() +  
  geom_smooth(method = "lm", se = TRUE)
发现：楼层高低对房屋单价的影响

- 发现1# 总层数越高，单价也越贵。

- 发现2#大多数房屋的总层数在20层左右

## 变量2的数值描述与图形
name_top10 <- C %>%
 group_by(property_name) %>%
 summarise(count = n()) %>%
 arrange(desc(count)) %>%
 head(10)
name_top10
ggplot(name_top10, aes(x = property_name, y = count)) +
 geom_bar(stat = "identity") +
 labs(title = "出现最多次数的小区名字",
      x = "小区名字",
      y = "出现次数")
发现：2023年小区出现次数前十的名字
name_top10 <- data %>%
 group_by(property_name) %>%
 summarise(count = n()) %>%
 arrange(desc(count)) %>%
 head(10)
name_top10
ggplot(name_top10, aes(x = property_name, y = count)) +
 geom_bar(stat = "identity") +
 labs(title = "出现最多次数的小区名字",
      x = "小区名字",
      y = "出现次数")
- 发现1 保利中央公馆和东立国际出现的次数最多。

- 发现2 恒大名都出现的次数较少

## 变量...的数值描述与图形
data <- na.omit(data) 
data$building_area <- as.numeric(as.character(data$building_area))
threshold <- 100  
data$area_category <- ifelse(data$building_area > threshold, "大面积", "小面积")
area_counts <- table(data$area_category)
print(area_counts) 
area_ratio <- prop.table(area_counts)  
print(area_ratio) 
library(ggplot2)  
ggplot(data, aes(x = area_category)) + geom_bar(fill = "red") + labs(title = "房屋面积分类", x = "面积类别", y = "数量")
发现：二手房源中大面积的多还是小面积的房源多

- 发现1：小面积的房源比大面积的房源多

- 发现2：二者数量相差不大

## 探索问题1
# 是否近地铁如何影响房屋的单价
data$near_subway <- as.factor(data$near_subway == "近地铁")  
levels(data$near_subway) <- data("否", "是")
region_popularity <- data %>%  
  group_by(property_region) %>%  
  summarise(num_properties = n(), .groups = "drop") %>%  
  arrange(desc(num_properties)) 
print(region_popularity)   
ggplot(data, aes(x = near_subway, y = price_sqm)) +  
  geom_boxplot()  
  t_test_result <- t.test(price_sqm ~ near_subway, data = data)  
print(t_test_result)
发现：

- 发现1 是否近地铁影响房屋的单价，靠近地铁的房屋单价要高

- 发现2  白沙洲近地铁的房源最多

## 探索问题2

发现：房屋单价是否受房屋面积的影响
ggplot(data, aes(x = building_area, y = price_sqm)) +  
  geom_point() +  
  geom_smooth(method = "lm", se = TRUE)
- 发现1 大致上来看房屋面积越大，房屋单价越高

- 发现2 大多数房源房屋的面积都在100平米左右

## 探索问题3

发现：房屋单价是否受房屋装修影响

- 发现1 目前的房源中，精装房的数量最多

- 发现2 房屋单价受装修的影响，精装房的房屋单价均值相对而言最高，

---

# 发现总结

用1-3段话总结你的发现。

近几年武汉的房源供应情况以白沙洲，盘龙城等较为偏远的地方居多，市中心房源供应的情况较少，由此可见市区土地有限，人口在逐渐往郊区外扩。
房屋的单价与房屋所在的地段，附近是否有地铁，房屋是否为精装修，房屋的层高以及房屋的面积均相关。一般在其他条件相同的情况下地段越中心，附近有地铁，房屋为精装修，楼高偏高，面积大的房屋单价越高。
虽然房屋的单价受房屋面积的影响，面积打的房屋相对单价越高，但是小面积和大面积的市场供需来看，小面积房屋更多。

