---
title: "统计第一次作业"
author: "曾飞雪"
date: "2024-10-31"
output:
  word_document: default
  html_document: default
---
#读文件

```{r}
library(tidyverse)
data <- read.csv("C:/Users/pc/Desktop/2023-09-12_cleaned.csv")
data
str(data) 
names(data)
summary(data)
```
```{r}
#1. 发现1大多数房屋都朝向南
# 发现2几乎所有房源的客厅数量都是1-2个
```


```{r}
#发现3白沙洲的二手房数量最多
```

```{r}
glimpse(data)
```

```{r}
summary(data)
```
```{r}
#直观结论1：房价均值是155万，房价的中位数是137万
#直观结论2：卧室最多的有7间，平均每个房子有2.695个卧室
#直观结论3：武昌的二手房数量比汉口多
```
```{r}
mean(data$price_sqm)
median(data$price_sqm)
quantile(data$price_sqm)
range(data$price_sqm)
IQR(data$price_sqm)
var(data$price_sqm)
sd(data$price_sqm)
mad(data$price_sqm)
```
```{r}
```{r}
#发现：楼层高低对房屋单价的影响

#- 发现1
# 大多数房屋的总层数在20层左右。

#- 发现2 总层数越高，单价也越贵
data<-C
data%>%
ggplot(aes(x = property_t_height, y = price_sqm))+
geom_point() +  
  geom_smooth(method = "lm", se = TRUE)
```
```
```{r}
#发现：2023年小区出现次数前十的名字
name_top10 <- data %>%
 group_by(property_name) %>%
 summarise(count = n()) %>%
 arrange(desc(count)) %>%
 head(10)
name_top10
ggplot(name_top10, aes(x = property_name, y = count)) +
 geom_bar(stat = "identity") +
 labs(title = "出现最多次数的小区名字",
      x = "小区名字",
      y = "出现次数")
#发现1 保利中央公馆和东立国际出现的次数最多。

#发现2 恒大名都出现的次数较少
```
```
```{r}
#发现：二手房源中大面积的多还是小面积的房源多


data <- na.omit(data) 
data$building_area <- as.numeric(as.character(data$building_area))
threshold <- 100  
data$area_category <- ifelse(data$building_area > threshold, "大面积", "小面积")
area_counts <- table(data$area_category)
print(area_counts) 
area_ratio <- prop.table(area_counts)  
print(area_ratio) 
library(ggplot2)  
ggplot(data, aes(x = area_category)) + geom_bar(fill = "red") + labs(title = "房屋面积分类", x = "面积类别", y = "数量")
#- 发现1：小面积的房源比大面积的房源多

#- 发现2：二者数量相差不大
```

```{r}
 ## 探索问题1
# 是否近地铁如何影响房屋的单价
data$near_subway <- as.factor(data$near_subway == "近地铁")  
levels(data$near_subway) <- data("否", "是")
region_popularity <- data %>%  
  group_by(property_region) %>%  
  summarise(num_properties = n(), .groups = "drop") %>%  
  arrange(desc(num_properties)) 
print(region_popularity)   
ggplot(data, aes(x = near_subway, y = price_sqm)) +  
  geom_boxplot()  
  t_test_result <- t.test(price_sqm ~ near_subway, data = data)  
print(t_test_result)
#发现：

#- 发现1 是否近地铁影响房屋的单价，靠近地铁的房屋单价要高

#- 发现2  白沙洲近地铁的房源最多
```
```{r}
## 探索问题2 
# 房屋单价是否受房屋面积的影响
ggplot(data, aes(x = building_area, y = price_sqm)) +  
  geom_point() +  
  geom_smooth(method = "lm", se = TRUE)
#- 发现1
# 大致上来看房屋面积越大，房屋单价越高

#- 发现2 
# 大多数房源房屋的面积都在100平米左右
```
```{r}
## 探索问题3
#房屋单价是否受房屋装修影响
ggplot(data, aes(x = decoration, y = price_sqm)) +  
  geom_boxplot()
#- 发现1 
# 目前的房源中，精装房的数量最多

#- 发现2
# 房屋单价受装修的影响，精装房的房屋单价均值相对而言最高。
```
```{r}
## 发现总结

#用1-3段话总结你的发现。

#近几年武汉的房源供应情况以白沙洲，盘龙城等较为偏远的地方居多，市中心房源供应的情况较少，由此可见市区土地有限，人口在逐渐往郊区外扩。
#房屋的单价与房屋所在的地段，附近是否有地铁，房屋是否为精装修，房屋的层高以及房屋的面积均相关。一般在其他条件相同的情况下地段越中心，附近有地铁，房屋为精装修，楼高偏高，面积大的房屋单价越高。
#虽然房屋的单价受房屋面积的影响，面积打的房屋相对单价越高，但是小面积和大面积的市场供需来看，小面积房屋更多。


```

